最　高　行　政　法　院　判　決
　　　　　　　　　　　　　　　　　　 96年度判字第00340號
上　訴　人　佩亞企業股份有限公司
代　表　人　甲○○
訴訟代理人　丙○○會計師
被 上訴 人　財政部臺北市國稅局
代　表　人　乙○○
上列當事人間因營利事業所得稅事件，上訴人對於中華民國94年
8月25日臺北高等行政法院93年度訴字第2684號判決，提起上訴
，本院判決如下：
　　主  文
上訴駁回。
上訴審訴訟費用由上訴人負擔。
　　理  由
一、上訴人民國（下同）88年度未分配盈餘申報，原分別列報當
    年度依所得稅法或其他法律規定不計入所得課稅之所得額為
    新臺幣（下同）33,598,299元，及依所得稅法第4條之1、第
    4條之2、同法施行細則第8條之4規定，不得自所得額中減除
    之證券、期貨交易損失及土地交易損失項下，申報減除長短
    期投資互轉之跌價損失124,417,865元，未分配盈餘為負71,
    045,577元。經被上訴人初查以上訴人漏報其取自中華商業
    銀行（下稱中華商銀）股利收入1,881,459元，核定其88年
    度依所得稅法或其他法律規定不計入所得課稅之所得額為35
    ,479,758元；又以上訴人申報減除長短期投資互轉之跌價損
    失124,417,865元，核非屬所得稅法第66條之9第2項規定之
    減除項目，且非財政部88年8月13日台財稅第881935775號函
    釋之短期投資未實現跌價損失，乃否准自未分配盈餘項下減
    除，核定其88年度未分配盈餘為55,253,747元，並依所得稅
    法第66條之9第1項規定，加徵10%營利事業所得稅5,525,374
    元；另以上訴人漏報中華商銀股利收入1,881,459元，依所
    得稅法第110條之2規定，按所漏稅額188,145元處1倍之罰鍰
    計188,100元（計至百元止）。上訴人不服，對否准減除長
    短期投資互轉之跌價損失124,417,865元及罰鍰部分，申請
    復查，未獲變更，提起訴願，案經財政部以93年6月23日台
    財訴字第0930019229號訴願決定，將原處分關於罰鍰部分撤
    銷，由被上訴人另為處分，其餘訴願駁回。上訴人對訴願駁
    回部分仍未甘服，遂提起行政訴訟，經原審判決駁回。
二、上訴人於原審起訴主張：（一）「有價證券，按成本與時價
    孰低之估價規定所認列之跌價損失，可列為計算所得稅法第
    66條之9規定應加徵10%營利事業所得稅之未分配盈餘之減除
    項目」為財政部88年8月13日台財稅第881935775號函所規定
    ，此為上訴人所據以將系爭跌價損失124,417,865元自88年
    度未分配盈餘項中減除的法令依據。（二）上訴人所申報跌
    價損失124,417,865元，不全是被上訴人所稱之「長短期投
    資互轉的跌價損失」：(1)上訴人在被上訴人核定前本即有權
    利更正申報88年度營所稅申報，因此上訴人於90年5月22日
    作88年度營利事業所得稅更正申報，此時被上訴人尚未核定
    88年度營所稅申報，亦未有通知查核，經更正申報後，被上
    訴人核定日期在90年6月29日，上訴人既重編88年度整年的
    財務報表，將原來列屬長期投資的項目轉列短期投資並認列
    短期投資跌價損失，則長期投資轉換為短期投資的基準日應
    為88年的1月1日，本期申報自未分配盈餘項下減除之跌價損
    失計有124,417,865元，其中屬88年1月1日至88年12月31日
    的「短期投資未實現跌價損失」計有101,388,806元，而屬
    87年以前的跌價損失在88年1月1日重編報表發生的「長短期
    投資互轉」所發生的已存在的跌價損失計23,029,059元，因
    此被上訴人主張不予自未分配盈餘項下減除之「長期投資轉
    換為短期投資的已實現跌價損失」應僅有23,029,059元，而
    非上訴人所申報之全部跌價損失124,417,865元。因此本期
    可自未分配盈餘減除的短期投資未實現跌價損失應有101,38
    8,806元。被上訴人將全數跌價損失金額予以剔除，顯有違
    誤。(2)次就被上訴人所稱其否准上訴人更正申報一事與事實
    不符：查上訴人於90年5月22日申請更正申報並經被上訴人
    收件，被上訴人於同年6月29日核定，並無否准更正的情形
    ，而係核定減除認列跌價損失124,417,865元，認為該項跌
    價損失係屬「長短期投資互轉的跌價損失」，與「短期投資
    按成本與市價孰低法評價的跌價損失」不同。而不予認列後
    ，核定金額同於原申報數，這樣的調整與否准更正是完全不
    同的，被上訴人所稱否准更正與事實顯然有所不符，訴願決
    定之理由有關上訴人更正申請遭被上訴人否准一項，自亦無
    所附麗。（三）有關被上訴人主張爭點--長短期投資互轉的
    跌價損失屬時間性差異，依財政部賦稅署89年4月5日台稅一
    發第0000000000號函規定不得減除，又本案處理方式報經財
    政部91年12月11日台財稅第0910457205號函復同意被上訴人
    處理方式一項，上訴人提出理由如下：(1)財政部賦稅署89年
    4月5日台稅一發第0000000000號函未編入90年版法令彙編，
    也從未編入財政部所得稅法令彙編，所主張的函釋應僅是機
    關內部的公文書，而非能一體適用之法令。(2)財政部91年12
    月11日台財稅第0910457205號函復被上訴人的函釋，經查在
    財政部新頒法規釋令網站並無法查得該函釋資料，足證該函
    釋亦僅是被上訴人與財政部之間的內部公文書而已，並非能
    作為一體適用之法令依據。（四）上訴人主張該項跌價損失
    124,417,865元，除其中屬88年1月1日至88年12月31日的「
    短期投資未實現跌價損失」計有101,388,806元，符合財政
    部88年8月13日台財稅第881935775號函之規定外，另補充理
    由如下：(1)不論是長短期投資轉換所產生的「短期投資已實
    現跌價損失」還是因期末成本與市價評估法評價的「短期投
    資未實現跌價損失」對於營利事業可分配盈餘的影響都是一
    樣的，87年度實施「兩稅合一」制度後的營所稅分為二種說
    明如下：營利事業所得稅：係就當年度之「所得」課稅，
    計算方式規定於所得稅法第24條，其用意為有所得即應課稅
    的「量能課稅」原則。未分配盈餘加徵10％營利事業所得
    稅：係就上年度依上開所得稅法第24條規定計算之所得，減
    除之營所稅後之「稅後盈餘」，未作分配的部分再加徵10
    ％營所稅，其規定及計算方式規定於所得稅法第66條之9，
    其用意在於避免企業藉不分配盈餘而規避股東稅負。本案系
    爭為未分配盈餘加徵10％營所稅，其立法理由在於是否有
    「稅後盈餘」不作分派，而不是所得有無課稅。(2)上訴人原
    持有友聯公司股票本就係屬短期投資性質，到了87年間因為
    金融股股價大跌，上訴人持股成本在86年底為40.3元，但股
    價為37.1元，而87年經配股後每股成本為32.24元，但股價
    為23.98元，所以才不願殺出，87年底雖有跌價損失但金額
    不大，因而亦未作更正，但至88年度發生巨額跌價損失，公
    司仍將此項投資放於長期投資，經股東會否決財務報表要求
    重編，並已在原申報之88年度案件於稅捐稽徵機關核定前完
    成更正申報，即應以88年1月1日為轉換日將該投資友聯公司
    的股票係為短期投資，並認列88年度發生的未實現跌價損失
    101,388,806元，才符合財政部88年8月13日台財稅第88193
    5775號函之規定等語。
三、被上訴人則以：上訴人88年度營利事業所得稅結算申報，申
    報長期投資1,921,831,665元，有價證券（短期投資）暨有
    價證券跌價損失準備均為0元，上訴人雖於90年5月18日申請
    更正，將原列長期投資其中213,869,213元轉列為有價證券
    （短期投資），並補申報有價證券跌價損失準備均為124,41
    7,865元，惟經被上訴人查核結果，否准更正，按原申報數
    核定在案，有上訴人申報書暨被上訴人查核報告附案可稽。
    次查，依財務會計準則公報第5號「長期股權投資會計處理
    準則」第27條規定，持有公開市場交易之股票，由短期投資
    轉為長期投資，或由長期投資轉列為短期投資時，應比較當
    時之帳列成本與市價，若市價低於成本時，應即承認跌價損
    失，並以市價作為新成本。惟該已實現跌價損失，尚非屬財
    政部88年8月13日台財稅第881935775號函及89年8月1日台財
    稅第0890453743號函規定「營利事業短期投資有價證券，按
    成本與市價孰低之估價規定之跌價損失（營利事業帳上分錄
    為〈借〉短期投資未實現跌價損失；〈貸〉備抵跌價損失-
    短期投資）」。次依財務會計準則公報第1號第19條規定：
    「短期投資應按成本與市價孰低法評價，並註明成本計算方
    法，跌價損失應列入當期損益計算。成本與市價比較時，其
    屬權益證券之投資，應按全部投資之總金額比較，並設置備
    抵投資跌價損失之評價科目處理之；市價回升時，應在貸方
    餘額之範圍內沖轉評價科目。...」。是營利事業將帳列短
    期投資轉列為長期投資，或將長期投資轉列為短期投資時，
    若市價低於成本，帳上應認列短期投資（或長期投資）已實
    現跌價損失，而非短期投資未實現跌價損失，亦即財務上立
    即承認跌價損失，與在稅務處理上於出售時認列，係屬時間
    性之差異，依財政部賦稅署89年4月5日台稅一發第08904509
    72號函第3案「現行所得稅法令對營利事業之損益認列，係
    以實現為原則，若准許若干時間性差異項目，於依所得稅法
    第24條規定計算當年度營利事業所得額，與依同法第66條之
    9規定計算未分配盈餘時，需採用不同之認列方法將增加稅
    捐核課及帳務處理之複雜性，故時間性差異項目，不宜列為
    計算應加徵10%營利事業所得稅之未分配盈餘之調整項目」
    ，是本件被上訴人否准上訴人將長期投資轉為短期投資帳列
    之跌價損失列為未分配盈餘之減除項目，尚無不合等語，資
    為抗辯。
四、原審斟酌全辯論意旨及調查證據結果，以：(一)上訴人原申
    報88年度營利事業所得稅，將系爭友聯公司股票列為長期投
    資，後又更正申報為短期投資，並認列短期投資跌價損失12
    4,417,865元，並主張此跌價損失應自未分配盈餘項下減除
    等語之事實，為兩造所不爭執，並有上訴人90年5月18日之
    更正申請書及更正前後之資產負債表等影本各一份附卷可參
    ；而上訴人88年度營利事業所得稅結算申報，申報長期投資
    1,921,831,665元，有價證券（短期投資）暨有價證券跌價
    損失準備均為0元，上訴人雖於90年5月18日申請更正，將原
    列長期投資其中213,869,213元轉列為有價證券（短期投資
    ），並補申報有價證券跌價損失準備均為124,417,865元，
    但經被上訴人查核結果，否准更正，按原申報數核定在案，
    亦有上訴人原申報書暨被上訴人查核報告附原處分卷可查。
    (二)所謂「短期投資」須同時符合：(1)主觀上有隨時出售之
    意圖，(2)客觀上則須有公開市場可供隨時變現之可能。如證
    券之持有未備上開兩要件者即應屬長期投資，以資判別。是
    就公司營運永續發展穩定成長之立場而言，其投資之方向究
    應採「長期投資」或「短期投資」，公司經營決策機構本應
    擬定對策及方針，而不能短視近利，上訴人就友聯公司證券
    之投資策略既已定為「長期投資」，其嗣又更改為「短期投
    資」，並未見其提出有力之投資策略轉變之理由，是其是否
    僅單純考量稅負問題而申請更正，依上說明不無可議。(三)
    次查，依財務會計準則公報第5號「長期股權投資會計處理
    準則」第27條規定，持有公開市場交易之股票，由短期投資
    轉為長期投資，或由長期投資轉列為短期投資時，應比較當
    時之帳列成本與市價，若市價低於成本時，應即承認跌價損
    失，並以市價作為新成本。惟該已實現跌價損失，尚非屬前
    揭財政部88年8月13日台財稅第881935775號函及89年8月1日
    台財稅第0890453743號函示：「營利事業短期投資有價證券
    ，按成本與市價孰低之估價規定之跌價損失（營利事業帳上
    分錄為〈借〉短期投資未實現跌價損失；〈貸〉備抵跌價損
    失－短期投資）」。上訴人主張該等函示非一體適用之法令
    等語，惟按「行政主管機關就行政法規所為之釋示，係闡明
    法規之原意，固應自法規生效之日起有其適用。惟在後之釋
    示如與在前之釋示不一致時，在前之釋示並非當然錯誤，於
    後釋示發布前，依前釋示所為之行政處分已確定者，除前釋
    示確有違法之情形外，為維持法律秩序之安定，應不受後釋
    示之影響。．．．」業經司法院釋字第287號解釋在案，足
    見行政機關有關職掌之法規，非不得以行政釋示為之，從而
    行政機關就職掌之法規所為之釋示自有參考價值，上訴人認
    非一體適用之法令，容有誤解法令，不足憑採。(四)再者，
    財務會計準則公報第1號第19條規定：「短期投資應按成本
    與市價孰低法評價，並註明成本計算方法，跌價損失應列入
    當期損益計算。成本與市價比較時，其屬權益證券之投資，
    應按全部投資之總金額比較，並設置備抵投資跌價損失之評
    價科目處理之；市價回升時，應在貸方餘額之範圍內沖轉評
    價科目。．．．」是營利事業將帳列短期投資轉列為長期投
    資，或將長期投資轉列為短期投資時，若市價低於成本，帳
    上應認列短期投資（或長期投資）已實現跌價損失，而非短
    期投資未實現跌價損失，亦即財務上立即承認跌價損失，與
    在稅務處理上於出售時認列，係屬時間性之差異，依財政部
    賦稅署89年4月5日台稅一發第0000000000號函第3案：「．
    ．．現行所得稅法令對營利事業之損益認列，係以實現為原
    則，若准許若干時間性差異項目，於依所得稅法第24條規定
    計算當年度營利事業所得額，與依同法第66條之9規定計算
    未分配盈餘時，需採用不同之認列方法將增加稅捐核課及帳
    務處理之複雜性，故時間性差異項目，不宜列為計算應加徵
    百分之10營利事業所得稅之未分配盈餘之調整項目．．．」
    。故而本件被上訴人否准上訴人將長期投資轉為短期投資帳
    列之跌價損失列為未分配盈餘之減除項目，核與首揭規定並
    無不合，被上訴人為求謹慎並將本件處理之方式報經財政部
    91年12月11日台財稅第0910457205號函復同意被上訴人之處
    理。是被上訴人原處分否准上訴人將友聯公司之長期投資證
    券，更正為短期投資，並否准上訴人將短期投資跌價損失12
    4,417,865元，自未分配盈餘項下減除之申請，尚無不合等
    語，因而駁回上訴人之訴。
五、上訴人上訴意旨略謂：（一）「短期投資按成本與時價孰低
    之估價規定所認列之跌價損失」即為所得稅法66條之9第2項
    第10款的減除項目。被上訴人剔除上訴人申報88年度未分配
    盈餘「短期投資按成本與市價孰低法評價之跌價損失計124,
    417,865元與財政部88年8月13日台財稅第881935775號函規
    定不符，亦違反所得稅法66條之9第2項第10款規定。（二）
    上訴人於90年5月22日申請更正申報並經被上訴人收件，被
    上訴人於同年6月29日核定，並無否准更正的情形，而核定
    減除認列跌價損失124,417,865元，係因為在計算所得稅法
    第24條規定的營利事業所得稅課稅所得額時，依營利事業所
    得稅查核準則第63條規定不得認列，此項「調整」與原判決
    及被上訴人主張的「否准更正」情況完全不同，原判決將二
    者混為一談，並將在課稅所得額不得減除的上訴人已自行調
    整數辯稱為「否准更正」，原判決適用法令有所不當。（三
    ）縱使如原判決所臆測此更正是為了考量租稅問題，上訴人
    在申報後，被上訴人尚未核定前本即有權利作有利於己的更
    正，因此上訴人縱使為了考量租稅問題而作更正，亦是在法
    規所容許範圍內，原判決在法令適用上顯有不當之處。上訴
    人該項投資在87年度以前，因為疏於作適當的長短期投資分
    類，但到了88年度發生巨額跌價損失，經股東會否決財務報
    表要求重編，此種錯誤的更正並非需有原判決所稱的「投資
    策略轉變之理由」才能作更正，而是公司的自治事項，在稅
    法上亦無禁止的規定。（四）上訴人重編88年度財務報表申
    報，將長期投資轉列短期投資是追溯至88年1月1日，亦即88
    年1月1日至88年12月31日的跌價損失即屬財政部88年8月13
    日台財稅第881935775號函及89年8月1日台財稅第089045374
    3號函的短期投資跌價損失，至於屬財務會計準則公報第5號
    所稱長期投資轉列短期投資的跌價損失應係僅止於88年1月1
    日以前所產生的跌價損失才是。也因此上訴人認為跌價損失
    124,417,865元，縱使不全額認列，則至少應認列88年間的
    跌價損失101,388,806元，才為適法。（五）原判決引據財
    政部賦稅署89年4月5日台稅一發第0000000000號函及91年12
    月11日台財稅第0910457205號函規定認為系爭跌價損失不得
    減除，惟此二公函，前者係座談會的會議內容；後者係財政
    部回覆被上訴人的內部公文書，二者都非為解釋令，原判決
    捨棄有編入彙編的財政部88年8月13日台財稅第881935775號
    函及89年8月1日台財稅第0890453743號函，卻引用未編入彙
    編及僅是稽徵機關與主管機關的會議記錄及內部公文書，作
    為法令依據，其適用法令不當之情形至為明確。（六）所得
    稅法第66條之9的立法意旨，不論是長短期投資轉換所產生
    的「短期投資跌價損失」還是因期末成本與市價評估法評價
    的「短期投資跌價損失」二者都是時間性差異，對於營利事
    業可分配盈餘的影響都是一樣的，何以後者可以自未分配盈
    餘項下減除而前者卻不能？（七）未分配盈餘加徵10％營所
    稅，其立法理由在於是否有「稅後盈餘」不作分派，而不是
    所得有無課稅，因立法用意不同，對核定營利事業所得稅及
    未分配盈餘加徵10％營利事業所得稅二者，本就會有不同的
    核課方式及標準，所以才會有財政部88年8月13日台財稅第8
    81935775號函規定「未實現跌價損失可自未分配盈餘」項下
    減除的規定，被上訴人剝奪上訴人更正申報並認列未實現跌
    價損失自未分配盈餘減除的權利，並以未編入彙編的內部公
    文書為依據，足證其適用法規顯有不當。
六、本院查：（一）按「短期投資之有價證券，其估價準用本法
    第44條之規定辦理。在決算時之價格遇有劇烈變動，得以決
    算日前1個月間之平均價為決算日之時價。」、「．．．前
    項所稱未分配盈餘，係指經稽徵機關核定之課稅所得額，加
    計同年度依本法或其他法律規定減免所得稅之所得額、不計
    入所得課稅之所得額、已依第39條規定扣除之虧損及減除左
    列各款後之餘額：．．．十、其他經財政部核准之項目。」
    分別為所得稅法第48條、第66條之9第2項第10款所明定。次
    按「左列各款，於計算營利事業當年度應加徵百分之10營利
    事業所得稅之未分配盈餘時，得依所得稅法第66條之9第2項
    第10款規定，自稽徵機關核定之課稅所得額中減除：一、依
    所得稅法第4條之1及其施行細則第8條之4規定，不得自所得
    額中減除之證券交易損失．．．」復為營利事業所得稅查核
    準則（下稱查核準則）第111條之1第1款所規定。又「．．
    ．說明：．．．二、營利事業短期投資有價證券，依所得稅
    法第48條規定，其估價準用同法第44條規定。營利事業按成
    本與時價孰低之估價規定所認列之跌價損失，因屬證券交易
    損失性質，依所得稅法第4條之1規定，不得列為計算當年度
    課稅所得額之減除項目；但於計算當年度應加徵10％營利事
    業所得稅之未分配盈餘時，可依查核準則第111條之1第1款
    規定，自稽徵機關核定之課稅所得額中減除。營利事業嗣後
    處分上開有價證券時，自應按調減該跌價損失後之成本為準
    ，計算其證券交易損益，並依所得稅法第66條之9第2項、同
    法施行細則第48條之10第1項第2款及上開查核準則規定，列
    為計算處分年度未分配盈餘之加計或減除項目。三、至於營
    利事業之長期股權投資，依現行所得稅法規定，並無成本與
    時價孰低之估價規定，尚無說明二所相關事項之適用」復
    為財政部88年8月13日台財稅第881935775號函釋在案。(二)本
    件上訴人88年度營利事業所得稅結算申報，申報長期投資1,
    921,831,665元，有價證券（短期投資）暨有價證券跌價損
    失準備均為0元，上訴人雖於90年5月18日申請更正，將原列
    長期投資其中213,869,213元轉列為有價證券（短期投資）
    ，並補申報有價證券跌價損失準備均為124,417,865元，惟
    經被上訴人查核結果，否准更正，按原申報數核定。上訴人
    不服，循序提起本件行政訴訟。原判決關於上訴人原申報88
    年度營利事業所得稅，將系爭友聯公司股票列為長期投資，
    後又更正申報為短期投資，並認列短期投資跌價損失124,41
    7,865元，並主張此跌價損失應自未分配盈餘項下減除等語
    之事實，有上訴人90年5月18日之更正申請書及更正前後之
    資產負債表等影本各一份附卷可稽；而就公司營運永續發展
    穩定成長之立場而言，其投資之方向究應採「長期投資」或
    「短期投資」，公司經營決策機構本應擬定對策及方針，不
    能短視近利，上訴人就友聯公司證券之投資策略既已定為「
    長期投資」，其嗣又更改為「短期投資」，並未見其提出有
    力之投資策略轉變之理由；另依財政部賦稅署89年4月5日台
    稅一發第0000000000號第3案函釋「時間性差異項目，不宜
    列為計算應加徵百分之10營利事業所得稅之未分配盈餘之調
    整項目」意旨，並說明行政機關職掌之法規所為之行政釋示
    ，仍具參考價值，乃認被上訴人否准上訴人將長期投資轉為
    短期投資帳列之跌價損失列為未分配盈餘之減除項目，並無
    不合等情，均已詳述其得心證之理由，經核其認事用法，並
    無判決違背法令之違法。(三)本件上訴人於申報88年度未分配
    盈餘後，將原申報為長期投資部分申請更正為短期投資，惟
    未見原申報長期投資部分有何申報錯誤而有更正為短期投資
    之必要；且對此亦無如所得稅法第17條「納稅義務人得就標
    準扣除額或列舉扣除額擇一減除」之對選擇權之行使有明文
    規定，自無許由上訴人為操控租稅負擔而任意變更申報內容
    ，致影響租稅之安定性，上訴人訴稱其有權作有利於己之更
    正，被上訴人剝奪其更正權，而指摘原判決適用法令不當，
    尚無足採。(四)依前揭財政部88年8月13日台財稅第881935775
    號函釋意旨，營利事業之長期股權投資，不適用證券交易損
    失得於計算未分配盈餘中減除之規定，本件被上訴人既未核
    准上訴人將長期投資更正為短期投資，自無適用該函釋得將
    證券交易損失於計算未分配盈餘中扣除之餘地；又上訴人雖
    將原列載之跌價損失124,417,865元區分為87年度23,029,05
    9元，88年度101,388,806元，惟其既均屬長期投資不得自未
    分配盈餘中扣除，自不因上訴人將之區分為87年度及88年度
    ，被上訴人即應認列上訴人88年度之證券交易跌價損失。上
    訴人訴稱被上訴人未適用上揭函釋及未准認列88年度之跌價
    損失101,388,806元有違背法令情事，亦無可採。其他上訴
    論旨，係其一己之見，且未表明判決違背法令情事，尚難認
    為合法之上訴理由。(五)綜上所述，上訴論旨仍執前詞，指摘
    原判決違誤，求予廢棄，難認有理由，應予駁回。
據上論結，本件上訴為無理由，爰依行政訴訟法第255條第1項、
第98條第3項前段，判決如主文。
中　　華　　民　　國　　96　　年　　3　　 月　　8　　 日
                  第四庭審判長法  官　鍾　耀　光
                              法  官  姜　仁　脩
                              法  官　王　德　麟
                              法  官　黃　清　光
                              法  官　吳　慧　娟
以  上  正  本  證  明  與  原  本  無  異
中　　華　　民　　國　　96　　年　　3　　 月　　9　　 日
　　　　　　　　　　　　　　　書記官　王　史　民
